【裁判字號】    98,審易,3640
【裁判日期】    990126
【裁判案由】    傷害
【裁判全文】
臺灣高雄地方法院刑事判決            98年度審易字第3640號
公  訴  人  臺灣高雄地方法院檢察署檢察官
被      告  乙○○
            甲○○
上列被告因傷害案件，經檢察官提起公訴（98年度調偵字第1050
號），本院判決如下：
    主  文
本件公訴不受理。
    理  由
一、公訴意旨如附件起訴書所載。
二、按告訴乃論之罪，告訴人於第一審辯論終結前，得撤回其告
    訴；又告訴經撤回者，法院應諭知不受理之判決，刑事訴訟
    法第238 條第1 項及第303 條第3 款定有明文。
三、本件被告乙○○、甲○○因彼此互毆，均經檢察官提起公訴
    ，認被告2 人均係犯刑法第277 條第1 項之傷害罪。依同法
    第287 條前段之規定，須告訴乃論。茲據告訴人乙○○、甲
    ○○於民國99年1 月19日本院進行審判程序時，具狀撤回其
    告訴，有審判程序筆錄及撤回告訴狀2 紙在卷可稽，揆諸前
    開說明，爰不經言詞辯論，逕為諭知不受理之判決。
據上論斷，應依刑事訴訟法第303條第3款、第307條，判決如主
文。
中    華    民    國    99    年    1     月    26    日
                  刑事第十庭     法  官 顏銀秋
以上正本證明與原本無異。
如不服本判決應於收受送達後10日內向本院提出上訴書狀，並應
敘述具體理由；如未敘述上訴理由者，應於上訴期間屆滿後20日
內向本院補提理由書（均須按他造當事人之人數附繕本）「切勿
逕送上級法院」。
中    華    民    國    99    年    1     月    26    日
                                 書記官 林豐富
附件：98年度調偵字第1050號起訴書
臺灣高雄地方法院檢察署檢察官起訴書
                                    98年度調偵字第1050號
    被      告  乙○○  男  43歲（民國○○年○月○日生）
                        住高雄市旗津區○○○路713巷14弄
                          26號
                        國民身分證統一編號：Ｚ000000000號
                甲○○  男  36歲（民國○○年○月○○日生）
                        住高雄縣鳳山市○○街47號
                        國民身分證統一編號：Ｚ000000000號
上列被告因傷害案件，業經偵查終結，認為應該提起公訴，茲將
犯罪事實及證據並所犯法條分敘如下：
        犯罪事實
一、甲○○前因公共危險案件，經法院判處有期徒刑2月確定，
    於民國96年6月11日易科罰金執行完畢。詎仍不知悔改，於
    98年6月20日22時30分許，在高雄市旗津區海岸公園內，因
    細故與乙○○發生爭吵，詎乙○○、甲○○竟各自基於傷害
    之犯意，由乙○○徒手毆打甲○○臉及頭部，致其受有右臉
    頰紅腫傷、右耳紅腫傷之傷害。甲○○亦徒手毆打乙○○，
    致其受有頸部紅腫傷、前胸紅腫傷之傷害。嗣經員警楊茂林
    據報前往處理，經其制止始未再有爭執。
二、案經乙○○、甲○○分別訴由高雄市政府警察局鼓山分局報
    告偵辨。
        證據並所犯法條
一、證清據清單與待證事實：
┌──┬───────────┬────────────┐
│編號│   證  據  名  稱     │   待  證  事  實       │
├──┼───────────┼────────────┤
│ 1  │被告乙○○於警詢、偵查│被告乙○○於上開時地與被│
│    │中之自白。            │告甲○○發生爭吵後，徒手│
│    │                      │毆打被告甲○○，被告郭武│
│    │                      │雄回手時，致被告乙○○受│
│    │                      │傷之事實。              │
├──┼───────────┼────────────┤
│ 2  │被告甲○○於警詢、偵查│被告乙○○徒手毆打被告郭│
│    │中之供述。            │武雄，致被告甲○○受傷之│
│    │                      │事實。                  │
├──┼───────────┼────────────┤
│ 3  │證人楊茂林於偵查中之證│被告甲○○、乙○○發生拉│
│    │述。                  │扯，被告乙○○作勢毆打被│
│    │                      │告甲○○，經其制止之事實│
│    │                      │。                      │
├──┼───────────┼────────────┤
│ 4  │高雄市立旗津醫院診斷證│證明被告乙○○、甲○○受│
│    │明書2紙。             │有如犯罪事實欄所述傷害之│
│    │                      │事實。                  │
├──┼───────────┼────────────┤
│ 5  │員警楊茂林職務報告1份 │佐證上開犯罪事實。      │
│    │。                    │                        │
└──┴───────────┴────────────┘
二、核被告乙○○、甲○○所為，均係犯刑法第277條第1項之傷
    害罪。被告甲○○於受有期徒刑執行完畢後，5年以內故意
    再犯有期徒刑以上之罪，有本署刑案資料查註紀錄表附卷可
    稽，請依累犯規定加重其刑。
三、依刑事訴訟法第251條第1項提起公訴。
    此  致
臺灣高雄地方法院
中    華    民    國    98    年    10    月    23    日
                              檢 察 官  丙 ○ ○
上正本證明與原本無異
中    華    民    國    98    年    12    月    1     日
                              書 記 官  李 德 農
所犯法條：
中華民國刑法第277條
傷害人之身體或健康者，處三年以下有期徒刑、拘役或一千元以
下罰金。
犯前項之罪因而致人於死者，處無期徒刑或七年以上有期徒刑；
致重傷者，處三年以上十年以下有期徒刑。


司法院資訊處製作；財團法人民間司法改革基金會備份。
